臺灣板橋地方法院刑事判決　　　　　　　96年度易字第3063號
公　訴　人　臺灣板橋地方法院檢察署檢察官
被　　　告　甲○○
上列被告因竊盜案件，經檢察官聲請簡易判決處刑（九十六年度
偵字第一七八五九號），本院認不得以簡易判決處刑，改依通常
程序審理，並判決如下：
    主  文
本件免訴。
    理  由
一、公訴意旨略以：被告甲○○係機車行負責人，為圖降低購買
    機車零件等成本計，竟基於收受贓物之犯意，於民國九十三
    年間，在位於臺北縣板橋市○○街自營之「萬安中古機車材
    料行」內，明知真實姓名不詳綽號「阿海」之成年男子所兜
    售價值約新臺幣（下同）四萬元之車號ＦＹＰ－３５２號重
    型機車一輛（為被害人廖孟頫所有，於九十三年五月一日凌
    晨四時許，在臺北縣土城市○○街二五三巷十八弄二號前所
    失竊之物）係來路不明之贓物，竟仍以一千元為代價，向「
    阿海」故買之。適有不知情之李仁成騎乘其所有車號ＧＯＸ
    －５９９號重型機車至被告甲○○之機車行委託修繕，被告
    甲○○乃交代店內不知情之學徒綽號「阿義」將前揭車號Ｆ
    ＹＰ－３５２重型機車零件取下，換裝於李仁成前揭待修繕
    之重型機車。嗣李仁成於九十六年七月八日下午三時許，騎
    乘前揭機車行經臺北縣板橋市縣○○道與漢生東路口時為警
    查獲，當場扣得前開機車一輛、鑰匙一支，並循線得悉上情
    。因認被告甲○○涉犯刑法第三百四十九條第二項之故買贓
    物罪嫌。
二、按案件曾經判決確者，應諭知免訴之判決，並得不經言詞辯
    論為之，刑事訴訟第三百零二條第一款、第三百零七條分別
    定有明文；又訴訟上所謂一事不再理之原則，關於實質上一
    罪或裁判上一罪，亦均有其適用，最高法院六十年台非字第
    七七號著有判例。
三、查本件被告甲○○「明知車號：ＣＫＲ－七二五號重型機車
    及引擎號碼ＳＤ２５ＥＦ－１１１１８５號之引擎、車殼，
    係屬來路不明之贓物‧‧‧，竟仍基於故買贓物之概括犯意
    ，分別於九十三年九月七日後之某日，同年十一月十九日後
    之某日，在臺北縣土城市及三峽鎮某收購舊車廠及在萬安機
    車行，向年籍姓名不詳之成年人，以不詳價格連續購買後，
    將上開車殼上所紋機車引擎號碼ＤＬ0000000號及Ｓ
    Ｄ２５ＥＦ－１１１１８５號磨損至無法辨識後，分別將上
    開該機車及機車引擎、車殼各以新臺幣（下同）二萬二千元
    及一萬七千元之價格，販售予不知情之李榮春及不知情之劉
    紀明‧‧‧，並換裝該上開引擎及車殼予劉紀明所有之車牌
    號碼ＦＦ２－４２３號重型機車上」、「甲○○復承前犯意
    ，於九十三年十二月間某日，在臺北縣板橋市○○街九十八
    號，明知Ｎ２２－９５９機車車身為來路不明之贓物，以不
    詳價格故為買受後，將該機車車身上引擎號碼烙上ＧＸＡ－
    ２２６號，足生損害於該機車所有人即吳文村，並販售與不
    知情之楊彧」之犯行，業經本院於九十五年七月十一日以九
    十四年度訴字第二三六六號刑事判決判處有期徒刑六月，如
    易科罰金以銀元三百元折算一日，嗣於九十四年八月二十二
    日確定（下稱前案），業經本院依職權調取上開卷證核閱屬
    實，並有該刑事判決、臺灣高等法院被告前案紀錄表各一份
    附卷可稽。而本案公訴人起訴被告甲○○於九十三年間在上
    開「萬安中古機車材料行」內，明知真實姓名不詳綽號「阿
    海」之成年男子所兜售價值約四萬元之車號ＦＹＰ－３５２
    號重型機車一輛係來路不明之贓物，竟仍以一千元為代價，
    向「阿海」故買之，嗣被告甲○○交代店內不知情之學徒綽
    號「阿義」將前揭車號ＦＹＰ－３５２重型機車零件取下，
    換裝於李仁成待修繕之車號ＧＯＸ－５９９號重型機車之犯
    罪事實。茲比較本案及前案確定判決之犯罪事實，並依據被
    告於本院準備程序中供述：伊是九十三年五月份向「阿海」
    購買車號ＦＹＰ－３５２號重型機車，而伊九十三年間所購
    買之贓車都是向「阿海」購買的，因「阿海」如果有贓車，
    就會來店裡問伊要不要買，伊如果有需要就會跟「阿海」購
    買等語；又證人即被害人母親乙○○○於警詢證述：上述車
    號ＦＹＰ－３５２號重型機車係九十三年五月一日失竊等語
    ，並有機車報案資料在卷可稽，且證人李仁成於警詢時證述
    其於九十三年五月初將車號ＦＹＰ－３５２重型機車騎到被
    告經營之機車行修理機車等語，堪認被告於九十三年五月間
    收購上開車號ＦＹＰ－３５２號重型機車，則被告本案與其
    前案開始收購贓車之犯罪時間相距約四月；又被告於九十三
    年間經營機車材料行，其所收購贓車均係作為其修理他人機
    車之零件使用，業據被告於本案及前案供明在卷，是被告所
    為本案與前案故買贓物之犯行，時間緊接，其犯罪目的、手
    法相同，且所犯係構成要件相同之罪，顯係基於概括犯意所
    為，具有連續犯之裁判上一罪關係，屬同一案件。至被告行
    為後，刑法於九十四年二月二日修正公布，並於九十五年七
    月一日施行，其中刑法第五十六條連續犯之規定業經修正刪
    除，是於新法修正施行後，被告之數犯罪行為，即須分論併
    罰，而此刪除雖非犯罪構成要件之變更，但顯已影響行為人
    刑罰之法律效果，自屬法律有變更，依新法第二條第一項規
    定，比較新、舊法結果，仍應適用較有利於被告之行為時法
    律即舊法論以連續犯（最高法院九十五年度第八次刑事庭會
    議決議參照）。綜上，本件應適用修正前刑法第五十六條連
    續犯規定，認為被告本案與前案故買贓物之犯行間具有連續
    犯之裁判上一罪關係，本案公訴人起訴之事實自為前案確定
    判決既判力效力所及。從而，本案被告被訴部分，既曾經有
    罪判決確定，揆諸前揭法律規定及判例意旨，爰不經言詞辯
    論，逕為諭知免訴之判決。
據上論斷，應依刑事訴訟法第四百五十二條、第三百零二條第一
款、第三百零七條，判決如主文。
中　　華　　民　　國　　96　　年　　11　　月　　14　　日
                  刑事第十六庭  審判長法　官  白光華
                                      法　官  曾淑娟
                                      法　官  楊志雄
以上正本證明與原本無異。
如不服本判決應於送達後十日內向本院提出上訴狀。
                                      書記官  陳春銘
中　　華　　民　　國　　96　　年　　11　　月　　14　　日
